臺灣苗栗地方法院刑事判決　　　　　　　　　　　　　九十二年度易字第四九九號
　　公　訴　人　臺灣苗栗地方法院檢察署檢察官
　　被　　　告　乙○○
右列被告因贓物案件，經檢察官提起公訴（台灣苗栗地方法院檢察署九十二年度偵字
第三四二九號），及移送併案審理（台灣台中地方院檢察署九十二年度偵字第一八四
一四號、九十二年度偵字第二一二四０號），本院合議庭裁定後，逕以簡式審判程序
判決如左：
    主  文
乙○○連續收受贓物，累犯，處有期徒刑陸月，如易科罰金，以參佰元折算壹日。
    事  實
一、乙○○有下列構成累犯之前科紀錄：(1)曾於民國（下同）八十五年十二月十三日
    ，因違反麻醉藥品管理條例案件，經台灣新竹地方法院判處有期徒刑十月，於八
    十六年一月二十三日判決確定；復於八十六年七月三日，因違反麻醉藥品管理條
    例案件，經台灣新竹地方法院判處有期徒刑四月，於八十六年七月二十一日判決
    確定；該兩案件接續執行，於八十七年一月三日因縮短刑期假釋出獄。(2)又於八
    十七年四月九日，因違反麻醉藥品管理條例案件，經台灣新竹地方法院判處有期
    徒刑七月，於八十七年四月二十八日判決確定。至上開(1)之假釋被撤銷後之殘刑
    三月二十九日，與上開(2)之七月有期徒刑合併執行結果，均已於八十八年五月三
    十日執行完畢（起訴書誤為三十一日）。
二、乙○○猶不知悔改，基於概括之犯意，連續於左列時、地，無償收受來源不明之
    贓車：
（一）乙○○於九十二年三月間某日晚上，在苗栗縣苗栗市南勢里欣欣四十五號林釗
      漢住處前，明知罹患癌症之林釗漢（已死亡），交給其使用之車牌號碼ＲＺＹ
      ─一四三號輕型機車（該車係甲○○所有，於同年二月十一日下午六時許，在
      苗栗縣苗栗市○○里○○路頂好超市前失竊），係來路不明之贓車，竟仍予以
      收受供己代步之交通工具。嗣於九十二年三月二十一日中午十二時四十分許，
      在台中縣豐原市○○路一五八號中醫診所前，為台中縣警察局豐原分局豐原派
      出所執行肅竊勤務之警員所發現，經警員向該診所醫生林煥德查詢，林德煥告
      知警員該部贓車，係在其診所內擔任傷科技術員乙○○平日上班所使用之交通
      工具，警方因此發現乙○○涉有重嫌而查獲。
（二）乙○○於九十二年九月一日晚上九時四十五分許，在苗栗縣頭份鎮忠孝里「龍
      騰電玩店」前，明知某姓名年籍均不詳綽號「阿仁」之成年男子，交給其使用
      之車牌號碼ＡＱＦ─六一七號重型機車（該車係丙○○所有，於同年八月二十
      八日下午三時許，在苗栗縣苗栗市○○里○○街十八巷口失竊），係來路不明
      之贓車，竟仍予以收受供己代步之交通工具。乙○○只騎乘約五分鐘後，於同
      日晚上九時五十分許，在苗栗縣頭份鎮忠孝里忠孝巷八號前，為苗栗縣警察局
      頭份分局頭份派出所員警發現係贓車將乙○○攔下而查獲。
三、案經苗栗縣警察局頭份分局報請台灣苗栗地方法院檢察署檢察官偵查起訴，及由
    台中縣警察局豐原分局報請台灣台中地方法院檢察署檢察官移送本院併案審理。
    理  由
一、被告乙○○有事實欄二之（一）之犯行，除據被告乙○○於本院審理時供認不諱
    外，並經被害人甲○○及證人林煥德於警詢時陳述明確（參見台灣台中地方院檢
    察署九十二年度偵字第一八四一四號偵查卷第十六頁至第十七頁），此外復有查
　　獲時贓車照片四幀、被害人甲○○領回贓車時所出具之台中縣警察局豐原分局案
 　 贓證物領具保管單乙紙、台中縣警察局車輛尋獲電腦輸入單影本乙紙、車輛車牌
    失竊作業─查獲車輛認可資料乙紙等在卷足憑（同上偵查卷第十八頁、第二十一
    頁至第二十三頁、第三十五頁），是被告乙○○此部分之自白，與事實相符。被
    告乙○○有事實欄二之（二）之犯行，除據被告乙○○於本院審理時供認不諱外
    ，並經被害人丙○○於警詢時及檢察官偵查中陳述明確（參見台灣苗栗地方院檢
    察署九十二年度偵字第三四二九號偵查卷第二十七頁、第五十五頁），此外復有
　　被害人丙○○領回贓車時所出具贓物認領保管單乙紙、苗栗縣警察局尋獲通報單
  　影本乙紙、車輛竊盜、車牌失竊資料個別查詢報表─查詢車輛認可資料乙紙等在
    卷足憑（同上偵查卷第三十頁至第三十二頁），是被告乙○○此部分之自白，亦
    與事實相符。事證明確，被告乙○○上開犯行，洵堪認定，應依法論科。
二、核被告乙○○所為，係犯刑法第三百四十九條第一項之收受贓物罪。被告乙○○
    先後二次收受贓車之犯行，時間緊接，所犯罪名之構成要件相同，顯係基於概括
    之犯意而為，應依連續犯之規定論以一罪，並依法加重其刑。查被告乙○○曾於
    八十五年十二月十三日，因違反麻醉藥品管理條例案件，經台灣新竹地方法院判
　　處有期徒刑十月，於八十六年一月二十三日判決確定；復於八十六年七月三日，
  　因違反麻醉藥品管理條例案件，經台灣新竹地方法院判處有期徒刑四月，於八十
    六年七月二十一日判決確定；該兩案件接續執行，於八十七年一月三日因縮短刑
    期假釋出獄。被告乙○○又曾於八十七年四月九日，因違反麻醉藥品管理條例案
    件，經台灣新竹地方法院判處有期徒刑七月，於八十七年四月二十八日判決確定
    。至上開假釋被撤銷後之殘刑三月二十九日，與上開七月有期徒刑合併執行結果
    ，均已於八十八年五月三十日執行完畢，有台灣高等法院被告全國前案紀錄表在
    卷足憑，五年內再犯本件有期徒刑以上刑之罪，為累犯，應依刑法第四十七條之
　　規定遞加重其刑。爰審酌被告乙○○因一時貪念，致罹本罪，收受之贓車均已由
 　 被害人領回，及犯後能坦白承認等一切情狀，本院並參酌檢察官之具體求刑，量
    處如主文所示之刑，並諭知易科罰金之折算標準，以資懲儆。
三、台灣台中地方院檢察署檢察官就被告乙○○有事實欄二之（一）收受贓物犯行，
    而以該署九十二年度偵字第一八四一四號、九十二年度偵字第二一二四０號偵查
    卷宗移送本院併案審理，因移送併辦部分，與起訴被告乙○○收受贓車部分，有
    連續犯之裁判上一罪關係，本院自應一併予以審理，附此敘明。
據上論斷，應依刑事訴訟法第二百七十三條之一第一項、第二百九十九條第一項前段
，刑法第五十六條、第三百四十九條第一項、第四十七條、第四十一條第一項前段，
罰金罰鍰提高標準條例第一條前段、第二條，判決如主文。
本案經檢察官林映姿到庭執行職務。
中　　　華　　　民　　　國　　　九十三　　　年　　　五　　月　　五　　　日
                                  　　　臺灣苗栗地方法院刑事第一庭
                                                法  官  柳　章　峰
右正本證明與原本無異。
如不服本判決應於送達後十日內向本院提出上訴狀（須附繕本）。
中　　　華　　　民　　　國　　　九十三　　　年　　　五　　月　　五　　　日
　　　　　                                      書記官  歐　明　秀
附錄法條：
刑法第三百四十九條
收受贓物者，處三年以下有期徒刑、拘役或五百元以下罰金。
搬運、寄藏、故買贓物或為牙保者，處五年以下有期徒刑、拘役或科或併科一千元以
下罰金。
因贓物變得之財物，以贓物論。
